臺灣基隆地方法院刑事判決
110年度訴字第195號
公  訴  人  臺灣基隆地方檢察署檢察官
被      告  姚雲飛


上列被告因傷害案件，經檢察官提起公訴（110年度少連偵字第1
0號），本院判決如下：
    主  文
本件公訴不受理。
    理  由
一、公訴意旨如附件起訴書所載。
二、按告訴乃論之罪，告訴人於第一審辯論終結前，得撤回其告
    訴；又告訴乃論之罪，其告訴經撤回者，案件應諭知不受理
    之判決，並得不經言詞辯論為之，刑事訴訟法第238條第1項
    、第303條第3款、第307條分別定有明文。
三、查本件告訴人林０丞對被告乙○○提出告訴之案件，檢察官公
    訴意旨認被告係涉犯刑法第277條第1項之傷害罪嫌，依同法
    第287條本文之規定，須告訴乃論。茲因告訴人已當庭並具
    狀撤回對被告乙○○之告訴，有本院110年8月 18日訊問筆錄
    及告訴人簽立之撤回告訴聲請狀1份附卷可稽。依前揭規定
    ，本件爰不經言詞辯論，逕為不受理判決之諭知。
四、依刑事訴訟法第303條第3款、第307條，判決如主文。
中　　華　　民　　國　　110 　年　　11 　　月　　2　　日
                  刑事第四庭    法　官　齊  潔
　　　　　                    　法  官　周霙蘭　
　　　　　　　　　　            法  官　謝昀芳 
以上正本證明與原本無異。
如不服本判決應於收受送達後20日內向本院提出上訴書狀，並應
敘述具體理由；其未敘述上訴理由者，應於上訴期間屆滿後20日
內向本院補提理由書（均須按他造當事人之人數附繕）「切勿逕
送上級法院」。
中　　華　　民　　國　　110 　年　　11　　月　　2 　　日
                                書記官  劉珍珍
附件：
臺灣基隆地方檢察署檢察官起訴書
                                   110年度少連偵字第10號
　　被　　　告　乙○○　男　18歲（民國00年0月00日生）
　　　　　　　　　　　　住基隆市○○區○○街000號
　　　　　　　　　　　　國民身分證統一編號：Z000000000號
上列被告因傷害案件，業經偵查終結，認應提起公訴，茲將犯罪
事實及證據並所犯法條分敘如下：
        犯罪事實
一、乙○○與少年甲○○（民國94年7月生，真實姓名詳卷）前有過
    節，嗣乙○○於109年11月27日20時40分許，在基隆市○○區○○
    路00巷0弄00號前，見少年黃○哲（95年3月生，真實姓名詳
    卷，所涉傷害等案，另由警方依法處理）、柯○宏（95年8月
    生，真實姓名詳卷，所涉傷害等案，另由警方依法處理）持
    安全帽毆打甲○○，欲趁機復仇，遂加入而與黃○哲、柯○宏共
    同基於傷害之犯意聯絡，持鋁棒毆打甲○○之手腳及身體，致
    甲○○受有頭部外傷、前額約1公分長開放傷口、左肘挫傷瘀
    傷之傷害。嗣警方獲報到場處理而查獲。
二、案經甲○○訴由基隆市警察局第一分局報告偵辦。
　　　　證據並所犯法條
一、證據清單及待證事實：
編號 證 據 名 稱 待  證  事  實 ㈠ 被告乙○○於警詢及偵查中之供述 被告坦承傷害犯行。 ㈡ 證人即告訴人甲○○於警詢及偵查中之證述 全部犯罪事實。 ㈢ 證人即少年黃○哲於警詢及偵查中之證述 少年黃○哲、柯○宏先持安全帽毆打甲○○後，被告持鋁棒加入毆打，嗣少年黃○哲接手持被告之鋁棒毆打甲○○之事實。 ㈣ 證人即少年柯○宏於警詢及偵查中之證述 少年黃○哲、柯○宏先持安全帽毆打甲○○後，被告持鋁棒加入毆打，嗣少年黃○哲接手持被告之鋁棒毆打甲○○之事實。 ㈤ 診斷證明書1份、傷勢照片5張 告訴人受有上開傷勢之事實。 ㈥ 監視器畫面及其翻攝照片12張 全部犯罪事實。 ㈦ 基隆市警察局第一分局扣押筆錄、扣押物品目錄表、扣押物品收據、扣案物及其照片、現場照片5張 警方於109年11月27日20時50分許，在基隆市○○區○○路00巷0弄00號前扣得被告所有之鋁棒1支。 
二、核被告所為，係犯刑法第277條第1項之傷害罪嫌。被告與少
    年黃○哲、柯○宏有犯意聯絡及行為分擔，為共同正犯。
三、至告訴及報告意旨另以被告與少年黃○哲、柯○宏公然聚眾毆
    打告訴人且以鋁棒損壞告訴人放置口袋之手機，涉有刑法第
    150條第1項之妨害秩序、第354條之毀損器物罪嫌，惟此業
    據被告否認，辯稱：伊本來就在上址2樓撞球館，恰好看見
    與伊有過節之甲○○遭黃○哲、柯○宏毆打，伊亦趁機持鋁棒毆
    打甲○○；伊沒有和黃○哲、柯○宏相約到場；伊在現場並未看
    見甲○○手機，揮鋁棒時亦未打到硬物，手機並非伊所損壞等
    語。經查，少年黃○哲因與告訴人有所糾紛，相約上址談判
    ，少年黃○哲透過通訊軟體MESSENGER邀約少年柯○宏一同前
    往，抵達後始發現被告亦在該處，少年黃○哲、柯○宏先對告
    訴人動手毆打後，被告始持鋁棒毆打告訴人，少年黃○哲、
    柯○宏並不知悉被告為何要毆打告訴人等情，業據證人即少
    年黃○哲、柯○宏於警詢及偵查中證述明確，並有監視器畫面
    及其翻攝照片12張、少年2人間之對話紀錄4張在卷可稽，堪
    認被告並非自始出於實施強暴或脅迫之目的而與少年2人聚
    集於上址，自難認其有何妨害秩序犯意。又告訴人於偵查中
    自陳：伊手機當時放在褲子右側口袋內，外觀上看不見手機
    ，伊也不確定手機是誰打壞的等語。證人即少年黃○哲、柯○
    宏均於偵查中證稱：伊等在現場並未看見手機被打壞等語。
    參諸被告毆打告訴人之目的在於傷害其身體，並非意在毀損
    其財物，且審酌上開告訴人及少年2人所述，被告毆打當時
    ，尚非得輕易看見告訴人口袋有手機等情，縱認告訴人之手
    機係遭被告持鋁棒揮打而損壞，亦難認其有何毀損之故意。
    是以，難認被告有何妨害秩序、毀損器物犯行，然此部分如
    成立犯罪，與前開起訴部分係一行為觸犯數罪名之想像競合
    犯，應為起訴之效力所及，爰不另為不起訴之處分。
四、依刑事訴訟法第251條第1項提起公訴。
　　此　致
臺灣基隆地方法院
中　　華　　民　　國　 110　　年　　3 　　月　　7 　　日
　　　　　　　　　　　　　　　檢  察  官　林姿妤
本件正本證明於原本無異
中　　華　　民　　國 　110　　年  　3     月   31     日
                              書  記  官  謝力新
附錄本案所犯法條全文
中華民國刑法第277條
傷害人之身體或健康者，處 5 年以下有期徒刑、拘役或 50 萬
元以下罰金。
犯前項之罪，因而致人於死者，處無期徒刑或 7 年以上有期徒
刑；致重傷者，處 3 年以上 10 年以下有期徒刑。